臺灣桃園地方法院民事裁定
111年度消債再聲免字第1號
聲  請  人  
即  債務人  李珍誼  

上列債務人因消費者債務清理事件，聲請免責，本院裁定如下：
    主  文
聲請駁回。
    理  由
一、本件聲請意旨略以：聲請人已受保單問題困擾10餘年，法院
    均以「故意於財產及收入狀況說明書為不實記載之行為」為
    理由駁回聲請人免責之聲請，且頃近債權人永豐銀行向法院
    聲請執行聲請人名下新光人壽保險契約之保單價值準備金，
    導致保險契約即將遭強制執行終止並將解約金支付轉給債權
    人，然該等保險契約有一半以上之被保險人為聲請人之子女
    及母親，且該等保單均已停售，現遭強制執行面臨解約之狀
    況，將造成聲請人及被保險人罹患重大疾病時無法申請理賠
    ，影響甚鉅，聲請人已盡最大能力籌措等同保單解約金之金
    額新台幣59萬874元，請求鈞院同意於聲請人將該款項解繳
    鈞院後，協助將該款項按債權比例分配予各債權人後予以裁
    定免責等語。　　
二、按債務人因第133條之情形，受不免責之裁定確定後，繼續
    清償達該條規定之數額，且各普通債權人受償額均達其應受
    分配額時，得聲請法院裁定免責。法院為不免責之裁定確定
    後，債務人繼續清償債務，而各普通債權人受償額均達其債
    權額之20％以上者，法院得依債務人之聲請裁定免責。消費
    者債務清理條例(下稱消債條例)第133條、第141條、第142
    條定有明文。是以，於經法院為不免責之裁定確定後，於符
    合上開情事者，債務人始得聲請裁定免責。
三、經查：　
  ㈠本件聲請人前依消費者債務清理條例聲請更生，經本院經本
    院以98年度消債更字第204號裁定自98年7月2日17時起開始
    更生程序，後因其所提更生方案未依消債條例第60條獲得可
    決，且難認公允，不符消債條例第64條應認可更生方案之要
    件，聲請人之財產亦不敷清償清算程序之費用，乃由本院以
    99年度消債清字第130號裁定自99年9月29日17時起開始清算
    程序，並同時終止清算程序，復經本院以99年度消債聲字第
    86號裁定認聲請人有修正前消債條例第133條、第134條第4
    款規定之情事，應不予免責，並於100年2月8日確定。嗣消
    債條例於100年12月12日修正，聲請人再依修正後之消債條
    例第156條第2項規定，向本院聲請免責，經本院於101年12
    月27日以101年度消債再聲免字第15號裁定聲請人應予免責
    ，經債權人銀行就前開免責裁定提起抗告，經本院以102年
    度消債抗字第4號廢棄原裁定，並以聲請人有消債條例第133
    條規定之情事，諭知聲請人不予免責確定。聲請人復於102
    年10月24日再以其符合消債條例第141條規定，且無同條例
    第134條各款情形聲請免責，經本院以102年度消債聲免字第
    14號裁定認聲請人對於財產狀況說明書有故意為不實陳報之
    情，符合消債條例第134條第8款所定故意於財產狀況說明書
    為不實之記載之行為，依消債條例第134條第8款規定裁定聲
    請人不免責，裁定業於105年1月26日確定。另消債條例於10
    7年11月30日修正，聲請人再依修正後之消債條例第156條第
    3項規定，向本院聲請免責，經本院以109年度消債再聲免字
    第9號裁定認聲請人仍有修正後消債條例第134條第8款「故
    意於財產及收入狀況說明書為不實之記載，或有其他故意違
    反本條例所定義務之行為，致債權人受有損害，或重大延滯
    程序」之不免責事由，於110年5月26日裁定諭知聲請人應不
    予免責確定等情，業經本院職權調閱上開卷宗核閱屬實。
  ㈡本件聲請人前經本院上開不免責之裁定確定後，再向本院聲
    請本件免責，自應符合消債條例第142條規定之事由存在，
    始得再次聲請法院裁定免責。然本件債權人台北富邦商業銀
    行股份有限公司、三信商業銀行股份有限公司、遠東國際商
    業銀行股份有限公司、有限責任基隆第一信用合作社、萬榮
    行銷股份有限公司、渣打國際商業銀行股份有限公司、中國
    信託商業銀行股份有限公司，均具狀陳稱：自聲請人遭裁定
    不免責確定後，並未受償任何款項等語，有民事陳報狀在卷
    可參(見本院卷第82、86、89、97、99、101、102頁)，且聲
    請人復未提出其他主張及證明，可供認定其於受前開不免責
    裁定確定以後，另有符合消債條例第142條規定「法院為不
    免責或撤銷免責之裁定確定後，債務人繼續清償債務，而各
    普通債權人受償額均達其債權額20％以上者」得再次聲請法
    院裁定免責之事由存在。又上開債權人均以書狀為不免責之
    表示，而本件聲請人亦無其他事證以資證明經全體普通債權
    人同意免責。從而，本件聲請人再次為免責之聲請，於法無
    據，不應准許。
四、綜上，本件聲請人前因消債條例第134條第8款之情形，受不
    免責之裁定確定後，既無認有消債條例第142條所規定之應
    免責情形存在，則本件聲請人再次聲請免責，應不准許，爰
    裁定如主文。　　
中　　華　　民　　國　　111 　年　　9 　　月　　13　　日
                  民事第一庭    法　官　李麗珍
以上正本係照原本作成。
如不服本裁定，應於裁定送達後10日內，以書狀向本院提出抗告
，並繳納抗告費新臺幣1千元。
中　　華　　民　　國　　111 　年　　9 　　月　　13　　日
                                書記官  謝伊婕